【裁判字號】    89,訴,602
【裁判日期】    890530
【裁判案由】    搶奪等
【裁判全文】
臺灣臺南地方法院刑事判決              八十九年度訴字第六二號
    公  訴  人  臺灣臺南地方法院檢察署檢察官
    被      告  甲○○
右列被告因搶奪等案件，經檢察官提起公訴（八十九年度偵字第二四三六號），本院
判決如左：
    主  文
甲○○竊盜，累犯，處拘役伍拾日；又以強暴使人行無義務之事，累犯，處有期徒刑
月，有期徒刑如易科罰金，以佰元折算壹日。
    事  實
一、甲○○前曾因犯違反違反麻醉藥品管理條例案件，經法院判處有期徒刑確定，甫
    於八十七年三月二十六日執行完畢，猶不知悔改，復意圖為自己不法之所有，於
    八十九年一月十七日晚上十一時三十五分許，在臺南縣永康市○○路二七七巷九
    四弄號乙○○住所處，趁乙○○不注意之際，竊取乙○○所有置於該處神桌上之
    玉手鐲及玉珮各一只（共價值約新臺幣二千元），得手後據為己有；因玉手鐲、
    玉珮不易變現，甲○○另行起意，於八十九年一月二十四日上午十時許，在臺南
    縣永康市○○路三五六巷四十一弄十四號，欲以玉珮一只與丙○○耳朵上所戴之
    金耳環二只（共價值約新臺幣一千元）相交換，丙○○表示不願意換，詎甲○○
    竟伸手用力把鄧婦左耳上之耳環取下，再取下右耳耳環，然後強行把玉珮放在鄧
    婦手中，以為交換，並匆匆離去，旋於八十九年一月二十四日下午四時許，將之
    變賣給孔褚錦雲所經營位於臺南縣永康市○○路三七七號景成銀樓，得款九百零
    五元，並又委由不知情之友人林志明前往贖回，以免事跡敗落。嗣於八十九年一
    月二十四日晚上八時三十分許，在臺南縣永康市○○街一四八號圓多利超商，為
    警循線查獲，並從身上扣得前揭失竊之玉手鐲〔業已發還〕及金耳環當票一張。
二、案經臺南縣警察局永康分局報告臺灣臺南地方法院檢察署檢察官偵查起訴。
    理  由
一、訊據被告甲○○，矢口否認有右開偷竊玉手鐲及玉珮之行為，辯稱係在乙○○家
    中拾得的云云。然查被告此部分犯行，業據被害人乙○○指述甚詳，又有乙○○
    之贓物認據在卷可稽。況被告於警訊中係辯稱伊在永康市的巷內撿到的云云，前
    後所辯各異，顯見其虛，殊不足採，犯行堪以認定。
二、訊據被告甲○○，對於在右記時地，強行以玉珮一只，與丙○○之金耳環二只交
    換之事實，供承不諱，核與被害人丙○○指述被害經過相符，並有贓物領據及金
    耳環當票各一紙附卷足憑，此部分犯行，亦堪認定。
三、核被告竊取玉手鐲、玉珮之行為，係犯刑法第三百二十條第一項之竊盜罪。又被
    害人丙○○本無以其所有金耳環二只交換被告持有之玉珮一只之義務，乃被告竟
    以強暴之方法交換之，係犯刑法第三百零四條第一項之以強暴使人行無義務之事
    之罪。公訴人認被告此部分犯行，係犯刑法第三百二十五條第一項之搶奪罪，惟
    查被害人丙○○於警訊供稱：被告告訴我：「我這裡有一個玉珮和妳交換耳環好
    嗎，我表示不願意與他交換，然後他就伸手用力把左、右耳的耳環拉下，接著強
    行把玉珮放在我手中，然後匆匆離去」等語，足見被告意在強行交換，而非意圖
    不法之所有，搶奪被害人之耳環，此部分起訴法條宜予變更。被告所犯上開二罪
    ，犯意各別，罪質不同，應分論併罰。被告於八十七年三月二十六日受有期徒刑
    之執行完畢，有臺灣臺南地方法院檢察署刑案資料查註紀錄表在卷可按，其於五
    年之內再犯本件有期徒刑刑以上之罪，為累犯，應依法加重其刑。爰審酌被告犯
    罪之一切情狀，就所犯二罪，分別量處如主文所示之刑，並就有期徒刑部分，諭
    知易科罰金之折算標準。
據上論斷，應依刑事訴訟法第二百九十九條第一項前段、第三百條，刑法第三百二十
條第一項、第三百零四條第一項、第四十七條、第四十一條，罰金罰鍰提高表準條例
第一條前段、第二條，判決如主文。
本案經檢察官吳岳輝到庭執行職務
中    華    民    國      八十九      年      五       月      三十     日
                                  臺灣臺南地方法院刑事第四庭
                                          法  官  蘇  孫  波
右正本證明與原本無異。
如不服本判決，應於判決送達後十日內，向本院提出上訴狀。
                                          書記官  羅  宗  賢
中    華    民    國      八十九      年      六       月       二      日
附錄本案法條：
刑法第三百二十條第一項
意圖為自己或第三人不法之所有，而竊取他人之動產者，為竊盜罪，處五年以下有期
徒刑、拘役或五百元以下罰金。
刑法第三百零四條第一項
以強暴、脅迫使人行無義務之事或妨害人行使權利者，處三年以下有期徒刑、拘役或
三百元以下罰金。


司法院資訊處製作；財團法人民間司法改革基金會備份。
